臺灣高雄地方法院民事裁定　　　　　　 95年度國小抗字第1號
抗　告　人　甲○○
相　對　人　高雄市政府警察局
法定代理人　丙○○
上列當事人間損害賠償事件，抗告人對於民國95年9 月13日本院
95年度雄國小字第2 號裁定提起抗告，本院裁定如下：
    主  文
原裁定廢棄。
抗告程序費用新臺幣壹仟元由相對人負擔。
    理  由
一、抗告意旨略以：抗告人於94年度雄國小字第2 號案件，陳報
    送達代收人陳艾琪之住所為高雄市三民區○○○○街7 巷19
    弄3 號10樓「博愛天廈大樓」，惟原審判決書並未向上址送
    達，而係送至高雄市苓雅區○○○路6 號「國泰人壽四維財
    經大樓」，此觀卷附送達證書，係蓋用「國泰人壽四維財經
    大樓」收件專用章即明，被告及送達代收人陳艾琪，均未於
    民國95年5 月12日收受判決書之送達，原裁定仍認定判決書
    於95年5 月12日，已送達至送達代收人陳艾琪，顯有未合，
    故原裁定認抗告人提起上訴已逾20日之不變期間，自有未當
    ，爰依法提起抗告，請求廢棄原裁定等語。
二、按當事人或代理人經指定送達代收人向受訴法院陳明者，應
    向該代收人為送達，民事訴訟法第133 條定有明文。次按，
    上訴期間，依民事訴訟法第437 條規定，係於判決送達後開
    始進行，判決之送達不合法者，無使上訴期間開始進行之效
    力，即無上訴期間經過之可言，最高法院29年抗字第534 號
    著有判例可資參照。
三、經查：
  (一)抗告人於94年11月28日向本院具狀請求相對人給付新臺幣9
    萬元之損害賠償時，即已向受訴法院即本院高雄簡易庭陳明
    送達代收人為陳艾琪，送達代收地址為高雄市三民區○○○
    ○街7 巷19弄3 號10樓一節，有民事起訴狀1 份附卷可稽（
    見原審卷第4 頁），而堪認定。
  (二)送達代收人位於高雄市三民區○○○○街7 巷19弄之大樓為
    「博愛天廈」，此有蓋用記載「三民區○○○○街7 巷19弄
    」、「博愛天廈管理室」等字樣之上訴駁回裁定送達證書1
    份在卷可參（見原審卷第64頁）；又「國泰人壽四維財經大
    樓」則係設於高雄市苓雅區○○○路6 號，由強固保全股份
    有限公司（下稱強固公司）負責該大樓之保全業務，並由任
    職於強固公司之乙○○自94年12月1 日起至95年6 月19日止
    擔任該大樓助理職務，負責文件傳遞及收發信件業務，且乙
    ○○並未曾在「博愛大廈」任職等情，並經證人乙○○結稱
    明確，復有強固公司95年11月13日函及乙○○離職證明書各
    1 份附卷足憑（見本院卷第21頁、第16頁），足認乙○○未
    曾受僱博愛天下管理委員會，而無從在該址代收應受送達人
    陳艾琪收受法院文書。
  (三)聲請人與相對人間之損害賠償事件，經本院高雄簡易庭於95
    年5 月9 日判決抗告人敗訴，該判決於95年5 月12日，由乙
    ○○蓋用「國泰人壽四維財經大樓」收件專用章收受，有該
    判決送達證書1 份附卷可佐（見本院高雄簡易庭94年度雄國
    小字第2 號卷第56頁），因抗告人陳明送達代收人之地址為
    高雄市三民區○○○○街7 巷19弄3 號10樓，已如前述，該
    判決送達至位於高雄市苓雅區○○○路6 號之「國泰人壽四
    維財經大樓」，自難認合法送達，揆諸前開說明，上訴期間
    即無從進行，自無逾上訴期間之可言，故本院高雄簡易庭以
    抗告人之上訴已逾上訴期間，而裁定駁回抗告人之上訴，容
    有未合。
四、綜上所述，抗告人主張原審之判決未合法送達，而指摘原裁
    定不當，請求將原裁定廢棄，為有理由，應予准許，爰裁定
    如主文所示。
五、據上論結，本件抗告為有理由，依民事訴訟法第436 條之19
    第1 項、第436 條之32第3 項、第492 條前段、第95條、第
    78 條 ，裁定如主文。
中　　華　　民　　國　　96　　年　　2 　　月　　27　　日
                  民事第六庭  審判長法　官　謝靜雯
                                    法　官　鄭詠仁
                                    法　官　高增泓
上為正本係照原本作成。
本裁定不得抗告。
中　　華　　民　　國　　96　　年　　2 　　月　　27　　日
                                    書記官　王敏東
